臺灣苗栗地方法院刑事判決
111年度易字第581號
公  訴  人  臺灣苗栗地方檢察署檢察官
被      告  李元旭


                    （現於法務部○○○○○○○○執行強制戒治中）
上列被告因加重竊盜案件，經檢察官提起公訴（111年度偵字第9
014號），因被告於本院準備程序中，就被訴之事實為有罪之陳
述，經本院告知簡式審判程序意旨，並聽取當事人之意見後，裁
定改依簡式審判程序審理，判決如下：
    主    文
李元旭共同犯毀越門扇、侵入住宅竊盜罪，處有期徒刑柒月。
未扣案如附表所示之犯罪所得，李元旭應與張正旺共同沒收；於
全部或一部不能沒收或不宜執行沒收時，對李元旭追徵其價額二
分之一（即新臺幣壹萬壹仟伍佰元）。
    犯罪事實
一、李元旭與張正旺（涉犯竊盜罪嫌部分，由檢察官另案偵查中
    ）共同意圖為自己不法所有，基於竊盜之犯意聯絡，於民國
    111年5月10日10時36分許，騎乘不知情之李元旭配偶劉萍所
    有，車牌號碼000-0000號普通重型機車搭載張正旺，前往蔡
    林坤位於苗栗縣○○鎮○○里00鄰000號之住宅，以不詳方式破
    壞蔡林坤住宅門鎖後侵入住宅內，竊取蔡林坤所有如附表所
    示之物品得手後，即將55吋液晶螢幕1台以新臺幣（下同）3
    ,000元之價格售予真實年籍、姓名不詳之人，並由李元旭與
    張正旺各分得1,500元。嗣經蔡林坤發覺失竊報警處理，始
    循線查獲上情。
二、案經苗栗縣警察局通霄分局報告臺灣苗栗地方檢察署檢察官
    偵查起訴。
    理    由
壹、證據能力之說明
    本件被告李元旭所犯非死刑、無期徒刑或最輕本刑有期徒刑
    三年以上之罪，亦非高等法院管轄第一審案件，且於準備程
    序進行中，被告先就被訴事實為有罪之陳述，經告以簡式審
    判程序之旨，並聽取當事人之意見後，本院依刑事訴訟法第
    273條之1第1項之規定，裁定由改行簡式審判程序，是本件
    之證據調查，依刑事訴訟法第273條之2規定，不受同法第15
    9條第1項、第161條之2、第161條之3、第163條之1及第164
    條至第170條規定之限制，合先敘明。
貳、實體方面
一、上開犯罪事實，訊據被告於偵查、本院準備程序及審理中均
    坦承不諱，核與被害人蔡林坤、證人劉萍於警詢時證述之情
    節大致相符（見偵卷第61至66頁），並有監視器錄影畫面翻
    拍照片、現場照片附卷可考（見偵卷第67至83頁），足認被
    告之任意性自白與事實相符，洵值採信。故本案事證明確，
    被告犯行堪以認定，應予依法論科。
二、論罪科刑：
  ㈠核被告所為，係犯刑法第321條第1項第2款、第1款之毀越門
    扇、侵入住宅竊盜罪。被告毀壞門扇後侵入住宅內行竊，其
    越入之行為即屬侵入住宅，另毀壞門扇之行為，則係竊盜之
    加重要件行為，均已結合於所犯加重竊盜之罪質中，自不另
    構成侵入住宅罪或毀損罪。
  ㈡被告與張正旺間，就本案之竊盜行為，有犯意聯絡及行為分
    擔，應論以共同正犯。
  ㈢按累犯之成立，以曾受有期徒刑之執行完畢，或受無期徒刑
    或有期徒刑一部之執行而赦免後，5年以內再犯有期徒刑以
    上之罪為要件。如在假釋中因故意更犯罪，受有期徒刑以上
    刑之宣告者，依刑法第78條之規定，經撤銷其假釋者，則其
    刑罰尚未執行完畢，自無由成立累犯（最高法院90年度台非
    字第298號判決意旨參照）。被告前因竊盜、違反毒品危害
    防制條例等案件，經本院以106年度聲字第495號裁定應執行
    有期徒刑5年4月確定（下稱甲案，執行期間為105年5月17日
    至110年8月11日）；另因竊盜等案件，經臺灣臺中地方法院
    以106年度聲字第1661號裁定應執行有期徒刑1年6月確定（
    下稱乙案，執行期間為110年8月12日至111年11月26日），
    並經接續執行後，於110年5月27日縮短刑期假釋出監付保護
    管束，嗣經撤銷假釋等情，有臺灣高等法院被告前案紀錄表
    附卷可憑，揆諸前開說明，被告既於甲案未執行完畢前之11
    0年5月27日假釋出監，且嗣後遭撤銷假釋，則其刑罰均未執
    行完畢，自無由成立累犯。公訴意旨認被告本案構成累犯，
    尚有未洽，附此敘明。　　 
  ㈣爰以行為人之責任為基礎，審酌被告已有多次竊盜之前科紀
    錄、素行不佳，且正值壯年，非無正當工作能力，竟僅因金
    錢需求，而不循正當途徑獲取財物，恣意與張正旺共同竊取
    他人之物，且係侵入他人住宅行之，顯然欠缺尊重他人財產
    權之觀念，更對社會居住安寧、生活秩序造成侵擾，所為實
    應非難；兼衡其犯罪之動機、手段、目的，犯後坦承所為、
    正視己過之態度，及自陳高職畢業之智識程度，擔任大客車
    司機、每月收入約5至6萬元，與配偶、女兒同住之家庭生活
    狀況（見本院卷第60頁），及被害人所受之財物損害、與被
    告於本院審理中供述之行竊情節（見本院卷第55頁）等一切
    情狀，分別量處如主文所示之刑，以資懲儆。
三、沒收部分：
　㈠按共同正犯犯罪所得之沒收、追徵，應就各人所分得之數為
    之。所謂各人「所分得」之數，係指各人「對犯罪所得有事
    實上之處分權限」而言。因此，若共同正犯各成員內部間，
    對於犯罪所得分配明確時，應依各人實際所得宣告沒收；若
    共同正犯對於犯罪所得，其個人確無所得或無處分權限，且
    與其他成員亦無事實上之共同處分權限者，自不予諭知沒收
    ；然若共同正犯對於犯罪所得享有共同處分權限時，僅因彼
    此間尚未分配或分配狀況未臻具體、明確，參照民法第271
    條「數人負同一債務，而其給付可分者，除法律另有規定或
    契約另有訂定外，應各平均分擔之」，民事訴訟法第85條第
    1項前段「共同訴訟人，按其人數，平均分擔訴訟費用」等
    規定之法理，應平均分擔（最高法院108年度台上字第3271
    號判決意旨參照）。
　㈡次按犯罪所得，屬於犯罪行為人者，沒收之。於全部或一部
    不能沒收，或不宜執行沒收時，追徵其價額；犯罪所得，包
    括違法行為所得、其變得之物或財產上利益及其孳息；犯罪
    所得已實際合法發還被害人者，不予宣告沒收或追徵，修正
    後刑法第38條之1第1項前段、第3項、第4項及第5項分別定
    有明文。而本於「任何人都不能坐享或保有犯罪所得或犯罪
    所生利益」之理念，於該條第4項規定，犯罪所得包括違法
    行為所得、其變得之物或財產上利益及其孳息。違法行為所
    得與轉換而得之物（即變得之物），二者實屬同一，應擇一
    價值高者沒收，以貫徹上開理念，但並無二者均予沒收之理
    。
　㈢經查，被告與張正旺共同竊得如附表所示之物品，均屬渠等
    犯罪所得之財物，而未扣案，亦未合法發還告訴人；而其中
    之55吋液晶螢幕1臺，雖經被告以3,000元之對價轉賣予他人
    ，並與張正旺朋分所得，但以該液晶螢幕與變賣所得相比，
    仍應就價值較高者即55吋液晶螢幕1臺宣告沒收。又本案其
    餘犯罪所得均無證據證明業已分配，是本案犯罪所得分配狀
    況未臻具體、明確，依據上開說明，自應由被告與張正旺平
    均分擔；從而，爰依刑法第38條之1第1項前段、第3項規定
    ，對被告與張正旺宣告共同沒收，並於全部或一部不能沒收
    或不宜執行沒收時，對被告追徵其犯罪所得之價額1/2（即1
    1,500元）。
據上論斷，應依刑事訴訟法第273條之1第1項、第299條第1項前
段，刑法第28條、第321條第1項第1款、第2款、第38條之1第1項
前段、第3項，刑法施行法第1條之1第1項，判決如主文。
本案經檢察官張文傑提起公訴，檢察官林宜賢到庭執行職務。
中　　華　　民　　國　　111 　年　　12　　月　　19　　日
                  刑事第三庭  法  官  申惟中
以上正本證明與原本無異。　　　　　　　　　　　　　　　　如不服本判決應於收受判決後20日內向本院提出上訴書狀，並應敘述具體理由。其未敘述上訴理由者，應於上訴期間屆滿後20日內向本院補提理由書(均須按他造當事人之人數附繕本)「切勿逕送上級法院」。告訴人或被害人如對本判決不服者，應具備理由請求檢察官上訴，其上訴期間之計算係以檢察官收受判決正本之日期為準。　　　　　　　　　　　　　　　　　　　　　　　    　　　　　　　　　　　　　書記官　陳邦旗　　　　　　
中　　華　　民　　國　　111 　年　　12　　月　　19　　日

附錄本案論罪科刑法條：
中華民國刑法第321條
犯前條第 1 項、第 2 項之罪而有下列情形之一者，處 6 月以
上 5 年以下有期徒刑，得併科 50 萬元以下罰金：
一、侵入住宅或有人居住之建築物、船艦或隱匿其內而犯之。
二、毀越門窗、牆垣或其他安全設備而犯之。
三、攜帶兇器而犯之。
四、結夥三人以上而犯之。
五、乘火災、水災或其他災害之際而犯之。
六、在車站、港埠、航空站或其他供水、陸、空公眾運輸之舟、
    車、航空機內而犯之。
前項之未遂犯罰之。

附表：
55吋液晶螢幕1臺、音響1組、中華電信數據機1臺、新臺幣（下同）200元零錢、刮鬍刀1支、抽水馬達1台（價值共計23,000元）